# 如何判断是否控制信托计划等结构性主体

提问人：liangmu 时间：2017-07-01 11:57:34
A公司与银行等金融机构合作，通过信托计划或合伙企业的方式设立私募基金，银行等金融机构认购优先级份额，A公司认购劣后级份额，A公司对银行等金融机构承担远期回购义务。基金设立文件中载明募集金额用于A公司下属企业的投资项目。请教各位这种情况下A公司是否控制基金，是否应纳入A公司合并范围。如果A公司不承担远期回购义务，是否控制基金。

回答人：chenyiwei
你说的这种情况，A公司应当是对该基金具有控制权的，即使删除远期回购条款，也不会对控制权判断问题产生根本性影响。事实上，A公司作为唯一劣后级，且投资方向为A的下属企业，这两点已经足以表明A对该合伙企业具有控制权。 类似问题在本版面上讨论过很多，你可以搜索一下。或者查阅《瑞华研究 2010 ～ 2016 汇编》之“问题3-2-87（作为唯一LP对有限合伙企业控制权的判断）”。